【裁判字號】    98,審易,1106
【裁判日期】    980827
【裁判案由】    竊盜
【裁判全文】
臺灣桃園地方法院刑事判決            98年度審易字第1106號
公  訴  人  臺灣桃園地方法院檢察署檢察官
被      告  乙○○
上列被告因竊盜案件，經檢察官提起公訴（98年度偵字第13184
號），本院判決如下：
    主  文
乙○○竊盜，累犯，處有期徒刑柒月。
    事  實
一、乙○○前有竊盜、詐欺、贓物等前科，其中於民國91年間，
    因竊盜案件，經本院以94年度易緝字第82號判決判處有期徒
    刑6 月確定，於94年12月17日縮刑期滿執行完畢。再於95年
    間，復因竊盜案件，經本院以95年度易字第736 號判決判處
    有期徒刑6 月確定，於96年5 月20日縮刑期滿執行完畢。再
    於97年間，因竊盜案件，經本院以97年度易字第846 號判決
    判處有期徒刑6 月確定，於98年2 月18日縮刑期滿執行完畢
    （均構成累犯）。
二、詎其猶不知悔改，基於意圖為自己不法所有之犯意，於98年
    6 月6 日凌晨1 時40分許，在桃園縣中壢市○○路196 號對
    面，以原即插於機車上之鑰匙竊取原為甲○○所有，於98年
    6 月3 日，在桃園縣桃園市○○街53號前，遭不詳姓名之人
    竊取而停放在該處之車牌號碼238-QDM 號輕型機車1 輛，得
    手後作為代步工具。嗣於98年6 月6 日凌晨2 時10分許，乙
    ○○騎乘前開機車行經桃園縣中壢市○○路○ 段319 號前，
    為警發現可疑攔檢後查獲。
三、案經桃園縣政府警察局中壢分局報告臺灣桃園地方法院檢察
    署檢察官偵查起訴。
    理  由
一、本案被告乙○○所犯之罪係屬刑事訴訟法第376 條第2 款之
    刑法第320 條第1 項竊盜罪，其於準備程序中就被訴事實為
    有罪之陳述，爰依刑事訴訟法第284 條之1 規定獨任進行審
    判程序。
二、本件認定事實所引用之證據方法（詳下述及者，包含人證、
    書證、物證等），並無證據證明係公務員違背法定程序所取
    得，檢察官、被告於審判期日對本院提示之卷證均陳明沒意
    見，而未提出證據能力方面之爭執，且卷內之文書證據，亦
    無刑事訴訟法第159 條之4 之顯有不可信之情況或其他不得
    作為證據之情形，本院審酌引為證據亦為適當，是依刑事訴
    訟法第159 條之1 第2 項、第159 條之4 、之5 等規定，下
    述認定事實所引用之證據方法均有證據能力，合先敘明。
三、上揭犯罪事實，業據被告於本院準備程序及審理時自白不諱
    ，核與證人即被害人甲○○於警詢之證述情節相符，並有桃
    園縣政府警察局中壢分局扣押筆錄、扣押物品目錄表、贓物
    認領保管單、桃園縣政府警察局車輛協尋電腦輸入單及車輛
    尋獲電腦輸入單、失車─唯讀案件基本資料及扣案鑰匙照片
    1 張附卷可稽，足認被告之自白與事實相符，堪以採信。本
    件事證明確，被告犯行堪以認定，應依法論科。
四、核被告所為，係犯刑法第320 條第1 項之竊盜罪。被告前曾
    受有如事實欄所述之犯罪科刑及執行情形，有臺灣高等法院
    被告前案紀錄表1 份在卷可憑，其受有期徒刑之執行完畢後
    ，5 年以內故意再犯本件有期徒刑以上之罪，為累犯，應依
    刑法第47條第1 項之規定加重其刑。爰審酌被告素行不佳，
    有多次竊盜犯行，猶不思正途，竟竊取他人所有之財物，所
    為非是，及其犯罪動機、目的、手段，生活狀況、智識程度
    、被竊財物之價值，犯罪所生之損害，惟念其犯罪後坦承犯
    行，態度尚稱良好，以及檢察官求處有期徒刑7 月以上等一
    切情狀，量處如主文所示之刑，以示懲儆。另扣案之機車鑰
    匙1 支，雖係供被告犯罪所用之物，然被告否認為其所有，
    又乏確據證明係被告所有，故爰不併予宣告沒收，併此敘明
    。
據上論斷，依刑事訴訟法第284 條之1 、第299 條第1 項前段，
刑法第320 條第1 項、第47條第1 項，刑法施行法第1 條之1 第
1 項 、第2 項前段，判決如主文。
本案經檢察官潘怡華到庭執行職務。
中    華    民    國    98    年    8     月    27    日
                      刑事庭  法  官  徐  培  元
以上正本證明與原本無異。
如不服本判決應於收受判決後10日內向本院提出上訴書狀，並應
敘述具體理由。其未敘述上訴理由者，應於上訴期間屆滿後20日
內向本院補提理由書 (均須按他造當事人之人數附繕本)「 切勿
逕送上級法院」。
                              書記官  張  筆  隆
中    華    民    國    98    年    8     月    27    日
附論罪科刑依據之法條：
中華民國刑法第320條第1項：
意圖為自己或第三人不法之所有，而竊取他人之動產者，為竊盜
罪，處5 年以下有期徒刑、拘役或五百元以下罰金。


司法院資訊處製作；財團法人民間司法改革基金會備份。
